【裁判字號】    94,訴,451
【裁判日期】    950123
【裁判案由】    返還土地等
【裁判全文】
臺灣臺南地方法院民事判決               94年度訴字第451號
原      告  乙○
訴訟代理人  丙○○
被      告  庚○○
訴訟代理人  丁○○
被      告  己○○○
訴訟代理人  戊○○
被      告  甲○○
上列當事人間請求返還土地等事件，經本院於民國95年1月9日
言詞辯論終結，判決如下：
      主      文
被告庚○○應將坐落台南縣永康市○○段三四二地號土地如附圖
所示編號Ａ１部分面積六點四六平方公尺之開放性遮雨棚、Ａ２
部分面積二點七三平方公尺建物拆除，將土地返還原告，並應給
付原告新台幣仟壹佰玖拾元，及自民國九十四年五月六日起至
清償日止，按週年利率百分之五計算之利息；及應給付原告自民
國九十四年五月六日起至交還土地之日止，按每月以新台幣伍拾
玖元計算之損害金。
被告己○○○應將坐落台南縣永康市○○段三四二地號土地如附
圖所示編號Ｂ１部分面積十二點三二平方公尺之封閉性遮雨棚、
Ｂ２部分面積二點零五平方公尺建物拆除，將土地返還原告，並
應給付原告新台幣肆仟玖佰捌拾玖元，及自民國九十四年五月六
日起至清償日止，按週年利率百分之五計算之利息；及應給付原
告自民國九十四年五月六日起至交還土地之日止，按每月以新台
幣玖拾貳元計算之損害金。
被告甲○○應將坐落台南縣永康市○○段三四二地號土地如附圖
所示編號Ｃ部分面積十五點八七平方公尺之封閉性遮雨棚拆除，
將土地返還原告，並應給付原告新台幣伍仟伍佰貳拾壹元，及自
民國九十四年五月二十日起至清償日止，按週年利率百分之五計
算之利息；及應給付原告自民國九十四年五月二十日起至交還土
地之日止，按每月以新台幣壹佰零貳元計算之損害金。
原告其餘之訴駁回。
訴訟費用由被告負擔四分三，餘由原告負擔。
    事      實
甲、原告方面：
一、聲明：求為判決
  (一)被告庚○○應將座落於台南縣永康市○○段342地號（重測
    前為大灣段1896之0023地號）土地面積9.19平方公尺上之地
    上物拆除，並將土地回復原狀返還原告。
  (二)被告己○○○應座落於台南縣永康市○○段342地號（重測
    前大灣段1896之0023地號）土地面積34.88平方公尺上之地
    上物拆除，並將土地回復原狀返還原告。
  (三)被告甲○○應將座落於台南縣永康市○○段342地號（重測
    前大灣段1896之0023地號）土地面積15.87平方公尺上之地
    上物拆除，並將土地回復原狀返還原告。
  (四)被告庚○○應給付原告新台幣（下同）11,626元，暨自本訴
    狀繕本送達之翌日起至給付日止按年息計算百分之5利息，
    及自起訴狀繕本送達之翌日起至土地返還日止按月給付原告
    194元整。
  (五)被告己○○○應給付原告39,283元整，暨自本訴狀繕本送達
    之翌日起至給付日止按年息計算百分之5之利息，及自起訴
    狀繕本送達之翌日起至土地返還日止按月給付原告656元整
    。
  (六)被告甲○○應給付原告15,130元整，暨自本訴狀繕本送達之
    翌日起至給付日止按年息計算百分之5之利息，及自起訴狀
    繕本送達之翌日起至土地返還日止按月給付原告252元整。
二、陳述：
  (一)原告為本件土地即座落於台南縣永康市○○段342地號土地
    （重測前大灣段0000-0000地號土地，以下簡稱系爭土地）
    之所有人，系爭土地經被告等人長期無權佔用，於土地上搭
    蓋房屋或騎樓使用，屢經原告催討請其將建築物拆除返還土
    地，惟均置之不理，經原告申請測量，並拍照證明被告確實
    無權占用土地，原告並向台南縣永康市調解委員會聲請調解
    ，因被告毫無誠意致調解不成，原告始不得已向法院起訴，
    請求返還土地。
  (二)台南縣永康市○○街296號房屋（以下簡稱為系爭296號房屋
    ）雖為訴外人洪志杰所有，但其坐落之土地所有權人為己○○○，所以列被告己○○○為被告。
  (三)被告長期無權佔用原告土地，顯有得到相當於租金之不當得
    利，應負責賠償原告之損失，依土地法第105條準用同法第9
    7條規定，土地租金以不超過土地申報總價款年息百分之10
    為限，爰請求自起訴狀送達日起往前計算5年之租金與自起
    訴狀繕本送達之翌日起至土地返還日止按月給付之金額，計
    算式如下：
  1.被告庚○○部分：
    (1)系爭土地申報總地價為23,251.2元（1,920元×12.ll平方
      尺）
    (2)每年可請求相當租金之損害為2,325.12元（23251.2×10%
      ）
    (3)五年之租金損害額為11,625.6元（2,325.12元×5）
    (4)每月可請求相當租金之損害為193.76元（2,325.12元÷12
      ）
  2.被告己○○○部分：因被告己○○○分別無權佔用系爭土地
    有13.92平方公尺（永康市○○街300號房屋，以下簡稱系爭
    300號房屋）與27.00平方公尺（系爭296號房屋）二部分，
    地均屬己○○○，二者合計共占有原告卡地40.92平方公尺
    （測量後，以實際測量為準），茲將二者合併計算說明如下
    ：
    (1)系爭土地申報總地價為78,566.4元（l,920元×40.92平方
      公尺）
    (2)每年可請求相當租金之損害為7,856.64元（78,566.4×10
      %）
    (3)五年之租金損害額為39,283.2元（7,856.64×5）
    (4)每月可請求相當租金之損害為654.72元（7,856.64÷12
      ）
  3.被告甲○○部分：
    (1)系爭土地申報總地價為30,259.2元（l,920元×15.76平方
      公尺）
    (2)每年可請求相當租金之損害為3,025.92元（30,259.2×10
      %）
    (3)五年之租金損害額為15,129.6元（3,025.92×5）
    (4)每月可請求相當租金之損害為252.16元（3,025.92÷12）
  (三)綜前所述，被告等長期非法佔用系爭土地，原告爰依民法76
    7條規定請求拆除地上物並返還原告，被告等佔用系爭土地
    得到相當於租金之利益，並依不當得利之規定請求返還利益
    。
三、證據：提出土地所有權狀、台南縣政府地籍圖重測土地標示
          變更結果通知書、地籍圖、調解不成立證明書各1份
          、現場照片4張、土地登記謄本8張、建物登記謄本5
          張為證，並聲請勘驗現場。
乙、被告方面：
一、聲明：求為判決：駁回原告之訴。
二、陳述：
  (一)被告庚○○部分：
    伊所有永康市○○街302號房屋（以下簡稱系爭302號房屋）
    是向前手承買的，伊並不知道有占用原告系爭土地。且如果
    有侵占系爭土地，當初建造當時就會知道，不可能現在才知
    道。又房屋坐落之土地也是原告賣給被告己○○○，由他們
    興建的，系爭土地也應該供房屋使用人通行。
  (二)被告己○○○部分：
    系爭296號房屋是登記伊兒子名義，另系爭300號房屋則是登
    記伊名義，上開建物坐落土地是伊配偶戊○○向原告承買的
    ，當時與建商要合建時，前面有1條大水溝，也是原告所有
    之土地，建商告訴伊，道路地要由原告同意才能興建，所以
    伊有去高雄找原告，原告當初表示照目前使用通行即可，伊
    就轉告建商，建物建好之後，其中系爭302號房屋就賣給被
    告庚○○。伊所購買之建地前面是隔著水溝的既成道路地，
    當初是經過鑑界，才合法建築，所以建商應該沒有越界建築
    。房屋前的遮雨棚是嗣後才搭蓋的，但也搭蓋了20幾年了。
    原告當初要求伊一併買道路道地，伊就不會買原告建地。而
    系爭296、302號房屋坐落位置之土地，地政事務所也通知該
    建地面積增加，所以伊認為這是誤差的範圍。
  (三)被告甲○○部分：
    台南縣永康市○○街298號房屋（以下簡稱系爭298號房屋）
    是伊向建商承買的，伊並不知該房屋有占用原告之土地，伊
    只有增建雨棚部分，是在向建商買了系爭298號房屋後，才
    與被告己○○○一起自行搭建的，伊認為建商的房子一定是
    合法的，所以才購買，並不知道前面有原告的土地。
丙、本院依職權向台南縣永康地政事務所函取系爭土地之歷年申
    報地價資料，並依原告聲請至系爭土地現場履勘。
    理      由
甲、程序方面：
    按訴狀送達後，原告不得將原訴變更或追加，但擴張或減縮
    應受判決事項之聲明者，不在此限；又不變更訴訟標的，而
    補充或更正事實上或法律上之陳述者，非為訴之變或追加，
    民事訴訟法第255條第1項第3款、第256條分別定有明文。原
    告起訴時原請求(一)被告庚○○應將座落於系爭土地，面積
    12.11平方公尺上之地上物拆除（實際以測量為準），並將
    土地回復原狀返還原告。(二)被告己○○○應座落於系爭土地
    面積40.92平方公尺上之地上物拆除（實際以測量為準），
    並將土地回復原狀返還原告。(三)被告甲○○應將座落於系爭
    土地，面積15.67平方公尺上之地上物拆除（實際以測量為
    準），並將土地回復原狀返還原告，並請求被告等應分別給
    付損害金。嗣於本院勘驗現場，並囑託台南縣永康地政事務
    所測量繪製土地複丈成果圖後，乃更正其訴之聲明為(一)被告
    庚○○應將座落於系爭土地，面積9.19平方公尺上之地上物
    拆除，並將土地回復原狀返還原告。(二)被告己○○○應座落
    於系爭土地，面積34.88平方公尺上之地上物拆除，並將土
    地回復原狀返還原告。(三)被告甲○○應將座落於系爭土地，
    面積15.87平方公尺上之地上物拆除，並將土地回復原狀返
    還原告，請求損害金部分則未予變更。核原告就前述聲明(一)
    、(二)、(三)所為變更，係就請求被告應拆除之標的範圍予以特
    定，此於拆屋還地案件，因未經地政人員測量，未能確定拆
    除之標的，乃多於測量後始就確定之拆除標的加以補充，故
    其訴訟標的並未變更，僅就拆除之標的為事實上補充，核屬
    民事訴訟法第256條規定，非屬訴之變更或追加，應予准許
    。
乙、實體方面：
一、原告起訴主張：原告為系爭土地所有人，系爭土地經被告等
    人長期無權佔用，於土地上搭蓋房屋或騎樓使用，屢經原告
    催討請其將建築物拆除返還土地，惟均置之不理，爰訴請被
    告等拆除地上物並返還土地。又因被告長期無權佔用原告土
    地，顯有得到相當於租金之不當得利，故依土地法第105條
    準用同法第97條規定，土地租金以不超過土地申報總價款年
    息百分之10為限，爰請求自起訴狀送達日起往前計算5年之
    租金與自起訴狀繕本送達之翌日起至土地返還日止按月給付
    之金額，是被告庚○○應給付原告11,626元，暨自起訴狀繕
    本送達之翌日起至給付日止按年息計算百分之5利息，及自
    起訴狀繕本送達之翌日起至土地返還日止按月給付原告194
    元；被告己○○○應給付原告39,283元，暨自起訴狀繕本送
    達之翌日起至給付日止按年息計算百分之5之利息，及自起
    訴狀繕本送達之翌日起至土地返還日止按月給付原告656元
    ；被告甲○○應給付原告15,130元整，暨自起訴狀繕本送達
    之翌日起至給付日止按年息計算百分之5之利息，及自起訴
    狀繕本送達之翌日起至土地返還日止按月給付原告252元等
    語。被告庚○○則以系爭302號房屋是向前手承買的，伊並
    不知道有占用原告系爭土地，且如果有侵占系爭土地，當初
    建造當時就會知道，不可能現在才知道云云；被告己○○○
    則以：系爭296號房屋是登記伊兒子名義，另系爭300 號房
    屋則是登記伊名義，上開建物坐落土地是伊配偶戊○○向原
    告承買的，經過鑑界，才合法建築，所以建商應該沒有越界
    建築。房屋前的遮雨棚是嗣後才搭蓋的，而系爭
    296、302號房屋坐落位置之土地，地政事務所也通知該建地
    面積增加，所以伊認為這是誤差的範圍云云；被告甲○○則
    以：系爭298號房屋是伊向建商承買的，伊並不知該房屋有
    占用原告之土地云云，資為抗辯。
二、得心證之理由：
    本件原告主張被告等於其所有系爭土地上建築房屋等地上物
    ，占用伊所有系爭土地如附圖所示Ａ部分面積9.19平方公尺
    ；Ｂ、Ｄ部分面積34.88平方公尺；Ｃ部分面積15.87平方公
    尺使用之事實，已據其提出有權狀、台南縣政府地籍圖重測
    土地標示變更結果通知書、地籍圖、現場照片、土地登記謄
    本、建物登記謄本為證，並經本院囑託台南縣永康地政事務
    所派員會同勘測屬實，分別製有勘驗筆錄及複丈成果圖在卷
    足稽，雖為被告所否認，並以前揭各情詞置辯，經查：
  (一)被告己○○○雖抗辯其於興建系爭房屋前，曾鑑界測量，嗣
    後建商再行興建，建商應沒有越界建築，占用原告所有系爭
    土地云云，然被告己○○○在分別建築系爭296、298、300
    、302號房屋前縱曾經申請地政機關測量其預定建築房屋之
    範圍未逾界，亦僅能認其預定建築線並未越占原告所有系爭
    土地，並無法確保施工中確已遵循建築線而無逾越建築之情
    形，自不能單憑被告己○○○於建築房屋前之測量結果，遽
    認被告並無越占原告所有系爭土地。況本件經本院囑請台南
    縣永康地政事務所就被告等所有上開現有建物等地上物鑑測
    後，認確被告等確有占用原告所有系爭土地如附圖所示編號
    Ａ部分面積9.19平方公尺；Ｂ部分面積14.37平方公尺；Ｃ
    部分面積15.87平方公；Ｄ部分20.51平方公尺之越界情形，
    被告己○○○質疑該部分為測量後之誤差所致，實無可採。
  (二)另被告庚○○、己○○○辯稱，系爭房屋興建時，及嗣後搭
    蓋遮雨棚，原告應知悉有越界建築，而原告均沒有異議，如
    果原告有意見，當時就應該要出來阻擋云云。按土地所有人
    建築房屋逾越疆界者，鄰地所有人如知其越界而不即提出異
    議，不得請求移去或變更其建築物，固為民法第796條前段
    之所明定。惟主張鄰地所有人知其越界而不即提出異議者，
    應就此項事實負舉證之責任（最高法院45年台上字第931號
    判例意旨參照）。經查，本件被告庚○○、己○○○、甲○○所有之系爭302號、300號號房屋本身占用系爭土地之面積
    分別為2.73平方公尺、2.05平方公尺，占用之面積均不大，
    非經測量，實難確認，至於系爭房屋前之開放式及封閉式遮
    雨棚則是嗣後搭建，原告既未於系爭土地鄰近住居，自難知
    悉有越界建築，況原告否認系爭建物於興建之始即已知越界
    ，而主張係經地政機關測量後，原告之子女要分割時才知道
    ，系爭建物有越界建築等語，被告就此又未舉證以實其說，
    其言所辯，亦不足採信。
  (三)按所有人對於無權占有或侵奪其所有物者，得請求返還之，
    對於妨害其所有權者，得請求除去之，民法第767條定有明
    文。以無權占有為原因，請求返還所有物之訴，被告對原告
    就其物有所有權存在之事實無爭執，而僅以非無權否認占有
    為抗辯者，原告於被告無權占有之事實，無舉證責任。被告
    應就其取得占有，係有正當權源之事實證明之。如不能證明
    ，則應認原告之請求為有理由。查，本件被告庚○○、甲○○雖以其均非建屋之人，只是輾轉自建商或前手購入房屋居
    住，或搭建遮雨棚，不知有占用原告土地情形等語置辯，然
    系爭298號、302號房屋並無合法占用系爭土地之權源，此為
    被告所不爭，就令被告庚○○、甲○○係在不知情狀況下自
    第三人處購入上開房屋居住及搭建遮雨棚，亦不得執此對抗
    真正所有權人即原告。至於被告己○○○抗辯稱：伊向原告
    購買土地與建商合建時，前面有1條大水溝，也是原告所有
    之土地，建商告訴伊，道路地要由原告同意才能興建，所以
    伊有去高雄找原告，原告當初表示照目前使用通行即可云云
    ，惟為原告否認，然縱依被告己○○○所陳屬實，原告亦僅
    同被告使用其土地通行，並未授權被告於系爭土地興建地上
    物，被告己○○○此部分之抗辯，尚無可採。基此，原告依
    前揭規定，請求被告庚○○應將坐落系爭土地如附圖所示編
    號Ａ１部分面積6.46平方公尺之開放性遮雨棚、Ａ２部分面
    積2.73平方公尺建物拆除；被告己○○○應將坐落系爭土地
    如附圖所示編號Ｂ１部分面積12.32平方公尺之封閉性遮雨
    棚、Ｂ２部分面積2.05平方公尺建物拆除；被告甲○○應將
    坐落系爭土地如附圖所示編號Ｃ部分面積15.87平方公尺之
    封閉性遮雨棚拆除，並均將土地回復原狀返還原告，為有理
    由，應予准許。
  (四)按得就不動產為處分行為者，限不動產所有權人，而我國物
    權採公示登記主義，即以地政機關登記謄本所載為所有權人
    者，就該不動產始有處分權。本件原告主張，被告己○○○
    為系爭296號房屋坐落之土地所有權人，故訴請被告己○○○應將該地上物坐落於系爭土地，面積20.51平方公尺上之
    地上物拆除，並將土地回復原狀返還原告云云。惟查，系爭
    296號房屋為訴外人洪杰志所有，此有原告提出之建物登記
    第二類謄本乙紙在卷可按，被告己○○○既非系爭296號房
    屋所有權人，自無拆除系爭296號房屋之權限，從而原告請
    求被告己○○○應將座落於系爭土地如附圖所示編號Ｄ部分
    拆除，交還系爭土地予原告，即屬於法無據，不能准許，此
    部分應予駁回。
  (五)按無法律上之原因而受利益，致他人受損害者，應返還其利
    益，民法第179條分別定有明文。而「無權占有他人之土地
    ，可能獲得相當於租金之利益，為社會通常之觀念」，最高
    法院61年台上字第1695號著有判例。本件被告庚○○、己○○○、甲○○分別占用原告系爭土地如附圖所示Ａ、Ｂ、Ｃ
    位置及面積，且被告等使用並無正當權源，致原告所有權之
    行使受有損害。依上開規定，原告自得請求被告等給付相當
    於租金之不當利益。
  (六)復按租用基地建築房屋，租金以不超過土地申報總價額年息
    百分之十為限，土地法第105條、同法第97條定有明文。所
    謂土地總價額，係以法定地價為準，土地法施行法第25 條
    定有明文。而法定地價，依土地法第148條規定，係土地所
    有人依該法規定所申報之地價。又百分之十之限制，乃指基
    地租金之最高限額而言，並非謂必須照申報地價額百分之十
    計算之（最高法院46年台上字第855號判例參照）。另基地
    租金之數額，除以基地申報地價為基礎外，尚須斟酌基地之
    位置，工商業繁榮之程度，承租人利用基地之經濟價值及所
    受利益等項，並與鄰地相比較，以為決定，並非必達申報總
    地價年息百分之十最高額（最高法院著有68年台上字第307
    1號判例參照）。本件被告無權占有原告之土地，致原告受
    有相當租金之損害，而受有相當租金之利益，則原告自得請
    求被告給付相當租金之利益。查被告使用建物坐落土地位於
    台南縣永康市○○段342地號，屬城市地區，依土地法第105
    條準用第97條第1項之規定，租金不得超過土地申報總價額
    年息百分之10，且本件計算相當於租金之不當得利自應以該
    系爭土地之申報地價為計算之標準。查系爭土地於86年7月
    之申報地價為1440元；於89年7月之申報地價為1680元，於9
    3年1月申報地價為1920元等情，有臺南縣永康地政事務所函
    文及本院公務電話紀錄各1件在卷可稽。又查系爭土地位置
    偏僻，非商業區，與商家距離較遠，四周多為平房住宅，業
    經本院履勘現場查明，本院認為原告請求被告就系爭土地所
    受相當於租金之利益，應以系爭土地申報地價之年息百分之
    4計算為適當，原告主張應按系爭土地公告現值之年息百分
    之10計算損害金，尚難准許。揆諸前揭說明，原告請求被告
    庚○○、己○○○起訴狀繕本送達前5年（即89年5月6日起
    至94年5月5日止）、甲○○起訴狀繕本送達前5年（即89年5
    月20起至94年5月19日止）相當於租金之損害，分別為3,190
    元、4,989元、5,521元（計算方式如附表一、二、三所示）
    ，及自起訴狀繕本送達翌日（被告庚○○、己○○○為94年
    5月6日，被告甲○○為94年5月20日）起算之法定遲延利息
    ，並自起訴狀繕本送達翌日起至拆除地上物交還系爭土地之
    日止，按每月以59元、92元、102元（計算式為：被告庚○○部分為9.19×1920×4％÷12＝59；被告己○○○部分為
    14.37×1920×4％÷12＝92：被告甲○○部分為15.87×192
    0×4％÷12＝102）計算之損害金等情，為有理由，應予准
    許，至逾此部分之請求，則屬無據，不應准許。
  (七)綜上所述，被告無權占用原告所有系爭土地，從而，原告依
    民法第767條規定及不當得利之法律關係，請求被告庚○○
    、己○○○、甲○○等交還系爭土地如附圖所示Ａ（含Ａ１
    、Ａ２）、Ｂ（含Ｂ１、Ｂ２）、Ｃ部分，並給付分別自起
    訴狀繕本送達時之94年5月5日、94年5月5日、94年5月19日
    回溯5年，亦即自89年5月6日起至94年5月5日止、89年5月20
    日起至94年5月19日止，各按使用面積乘以申報地價乘以百
    分之4計算之不當得利，及自起訴狀繕本送達翌日起至交還
    土地前，被告等繼續無權占用系爭土地之損害金，為有理由
    ，應予准許，逾此範圍之請求則無理由，則應予駁回。
四、據上論結：本件原告之訴為一部有理由，一部無理由，依民
    事訴訟法第79條、第85條第1項，判決如主文。
中    華    民    國    95    年    1     月    23    日
                      臺灣臺南地方法院民事第三庭
                            法  官  田幸艷
以上正本證明與原本無異
如不服本判決應於送達後二十日內向本院提出上訴。
中    華    民    國    95    年    1     月    23    日
                            書記官  陳淑貞
附表一：（不當得利損害金之計算，單位：新台幣）
 被告庚○○部分：
┌─────────┬───────────────┬───────┐
│期          間    │計算式：                      │金額 （小數點 │
│                  │占用面積×申報地價×4％×日數 │後四捨五入）  │
├─────────┼───────────────┼───────┤
│89.05.06～89.06.30│9.19×1440×4％×56/366       │    81元      │
├─────────┼───────────────┼───────┤
│89.07.01～92.12.31│9.19×1680×4％×3.5          │   2161元     │
├─────────┼───────────────┼───────┤
│93.01.01～94.05.05│9.19×1920×4％×490/365      │   948元      │
├─────────┴───────────────┼───────┤
│合           計                                   │   3190元     │
└─────────────────────────┴───────┘
附表二：
 被告己○○○部分：
┌─────────┬───────────────┬───────┐
│期          間    │計算式：                      │金額 （小數點 │
│                  │占用面積×申報地價×4％×日數 │後四捨五入）  │
├─────────┼───────────────┼───────┤
│89.05.06～89.06.30│14.37×1440×4％×56/366      │   127元      │
├─────────┼───────────────┼───────┤
│89.07.01～92.12.31│14.37×1680×4％×3.5         │   3380元     │
├─────────┼───────────────┼───────┤
│93.01.01～94.05.05│14.37×1920×4％×490/365     │  1482元      │
├─────────┴───────────────┼───────┤
│合           計                                   │   4989元     │
└─────────────────────────┴───────┘
附表三：
 被告甲○○部分：
┌─────────┬───────────────┬───────┐
│期          間    │計算式：                      │金額 （小數點 │
│                  │占用面積×申報地價×4％×日數 │後四捨五入）  │
├─────────┼───────────────┼───────┤
│89.05.20～89.06.30│15.87×1440×4％×42/366      │   105元      │
├─────────┼───────────────┼───────┤
│89.07.01～92.12.31│15.87×1680×4％×3.5         │   3733元     │
├─────────┼───────────────┼───────┤
│93.01.01～94.05.19│15.87×1920×4％×504/365     │  1683元      │
├─────────┴───────────────┼───────┤
│合           計                                   │   5521元     │
└─────────────────────────┴───────┘


司法院資訊處製作；財團法人民間司法改革基金會備份。
